# 请教陈版，一方的应收与另一方应付差异的问题

提问人：gpqg 时间：2019-01-15 10:22:42
陈版，A 公司是母公司，B 公司是子公司。A 公司对 B 公司有笔应收账款816969.72 元；同时 B 公司对 A 公司对应的应付账款却为 791103.51元。差异金额为 25866.21 元，该差异为子公司未预提进项税导致的。
我的问题是，如何处理该差异呢？
谢谢陈版！

回答人：chenyiwei
在合并报表层面，首先对子公司的报表进行模拟调整：借：其他流动资产——待取得抵扣凭证的进项税额，贷：应付账款——A公司。然后将 A、B之间的内部往来抵销即可。合并报表层面该项其他流动资产，反映合并主体已支付，后续有权获得抵扣的增值税额。